---
title: "Evidenia_Final"
author: "José Pablo López Rodríguez"
date: "2024-05-01"
output: pdf_document
---

## Importar Librerias
```{r}
library(Biostrings)
library(seqinr)
library(Biostrings)
library(seqinr)
library(adegenet)
library(ape)
library(ggtree)
library(DECIPHER)
library(viridis)
library(ggplot2)
library(tidyverse)
```

## Definición de los virus a estudiar de los países:
USA, India, Brasil, Francia, Alemania, Reino Unido, Rusia, Turquía, Italia, España, Argentina, Colombia, Irán, Indonesia, México, Polonia, China, Sudáfrica, Países Bajos, Australia
```{r}
virus <- c("OM337016", "OR655408", "OR856918", "OQ901987", "OW679447", "OW049043", "OQ318441", "OM295705", "ON507051", "OQ080084", "OP012915", "OP012539", "OP402781", "ON416565", "OQ085068", "OU598005", "OM065381", "OP053465", "ON545854", "ON532666")
```
Estas variables al ser tomadas de casí las mismas fechas, tienen un gran parecido, no obstante, la variable de Argentina e Indonesia cuentan con un número muy reducido de núcleotidos. Esto puede ser por el hecho de que esa variante del virus puede ser menos efectiva. 
En este contexto, las variantes del virus son semejantes en Europa, Africa y gran parte de Asía y América. Estos outliers nos demuestran que el virus a la hora de mutar, cambia por completo su código genético y la manera en la que este puede afectar a la población de dicho país.

## Secuencias de GenBank
```{r}
virus_sequences <- read.GenBank(virus)
```

## Estructurazión de DNABin
```{r}
str(virus_sequences)
attributes(virus_sequences)
names(virus_sequences)
attr(virus_sequences, "species")
```

# Archivo
```{r}
write.dna(virus_sequences,  file ="sequencias.fasta", format = "fasta", append =
            FALSE, nbcol = 6, colsep = " ", colw = 10)
```

# Carga de Archivos ADN sin alineación
```{r}
virus_seq_not_align <- readDNAStringSet("sequencias.fasta", format = "fasta")
virus_seq_not_align
```
## Alineamiento de las secuencias
```{r}
virus_seq_not_align <- OrientNucleotides(virus_seq_not_align)
virus_seq_align <- AlignSeqs(virus_seq_not_align)
virus_seq_align
```

## Visualización de las secuencias alineadas
```{r}
BrowseSeqs(virus_seq_align, highlight=0)
```

## Visualización de las secuencias no alineadas
```{r}
BrowseSeqs(virus_seq_not_align, highlight=0)
```

# Guardar el resultado
```{r}
writeXStringSet(virus_seq_align, file="secuencias_alineadas.fasta")
```

# Leer el archivo de alineamiento
```{r}
virus_aligned <- readDNAStringSet("secuencias_alineadas.fasta")
```

## Longutid de las Secuencias
```{r}
longitud <- data.frame(width(virus_seq_not_align))
longitud
```

# Cadena de caracteres para el árbol
```{r}
covid_arbol <- "((((((((((((ON416565-Indonesia, OW679447-Alemania), OW049043-Reino Unido), OP402781-Iran, OR655408-India)), ON532666-Australia), ON545854-Holanda), ON507051-Italia, OR856918-Brasil, OM065381-China), OQ901987-Francia, OQ085068-México, OQ318441-Rusia), OM295705-Turquía, OQ080084-España, OP012915-Argentina), OM337016-Estados Unidos), OP012539-Colombia, OP053465-Sudáfrica), OU598005-Polonia );"
#Leer el árbol desde la cadena de caracteres
covid_arbol <- read.tree(text = covid_arbol)
# Visualizar el árbol
plot(covid_arbol, no.margin = TRUE, edge.width = 2)
```

## Frecuencias de Nucleotidos
```{r}
calculate_frequencies <- function(dna_seq) {
  dna_string <- as.character(dna_seq)
  frequencies <- table(strsplit(dna_string, "")[[1]])
  frequencies <- frequencies[c("A", "T", "G", "C")]
  frequencies[is.na(frequencies)] <- 0
  return(frequencies)
}

#Calcular la frecuencia para cada secuencia
virus_frequencies <- sapply(virus_seq_align, calculate_frequencies)
#Convertir a data frame
virus_freq_df <- as.data.frame(t(virus_frequencies))
virus_freq_df$virus <- rownames(virus_freq_df)

virus_freq_long <- virus_freq_df %>%
  pivot_longer(cols = c("A", "T", "G", "C"), names_to = "Nucleotide", values_to = "Count")
```

## Gráfica de Barras:
```{r}
ggplot(virus_freq_long, aes(x = virus, y = Count, fill = Nucleotide)) +
  geom_bar(stat = "identity", position = "stack") +
  labs(x = "Variante de Virus", y = "Conteo de Nucleotidos", title = "Conteo de Nucleotidos para cada Variante") +
  theme(axis.text.x = element_text(angle = 90, hjust = 1))
```
En está gráfica se puede visualizar la forma en la que los nucleotidos (A,T,G,C) se representan en cada uno de las variantes.
La altura de cada segmento demuestra el conteo de ese nucleotido en específico en cada variante del virus.
La gráifca nos muestra de manera clara una comparación, permitiendo a
l usuario visualizar la composición de las distintas variantes.

# Conclusión
A la hora de analizar los 20 países con más casos de COVID, y ver que el análisis de la secuencia de sus nucleotidos se puede concluir que en ciertos países el virus puede ser más chico y por ende menos dañino, debido a las condiciones geográficas, clima u otras varianes externas que puedan modificar la eficacia del virus.

